【裁判字號】    97,訴,1187
【裁判日期】    971218
【裁判案由】    違反槍砲彈藥刀械管制條例
【裁判全文】
臺灣臺北地方法院刑事判決              97年度訴字第1187號
公  訴  人  臺灣臺北地方法院檢察署檢察官
被      告  乙○○
選任辯護人  賴俊睿律師
被      告  戊○○
指定辯護人  本院公設辯護人  丁○○
上列被告等因違反槍砲彈藥刀械管制條例案件，經檢察官提起公
訴（97年度偵字第10443號），本院判決如下：
    主  文
乙○○未經許可，持有可發射子彈具有殺傷力之改造手槍，累犯
，處有期徒刑年陸月，併科罰金新臺幣陸萬元，罰金如易服勞
役以新臺幣壹仟元折算壹日。
戊○○未經許可，寄藏可發射子彈具有殺傷力之改造手槍，處有
期徒刑壹年拾月，併科罰金新臺幣參萬元，罰金如易服勞役以新
台幣壹仟元折算壹日，緩刑伍年。
    事  實
一、乙○○前因竊盜案件，經本院以八十九年度易字第一七一四
    號判決判處有期徒刑三月確定；又因恐嚇取財案件，經本院
    以八十九年度易字第二二八五號判決判處有期徒刑六月，緩
    刑三年確定；之後復因詐欺案件，經本院以九十年度簡字第
    二四八四號判決判處有期徒刑三月確定；且因恐嚇取財案件
    ，再經臺灣高等法院以九十一年度上易字第三二九五號判決
    判處有期徒刑八月確定；上述恐嚇取財案件之緩刑嗣經撤銷
    ，且前開各罪經合併定應執行刑為有期徒刑一年四月，乙○○乃入監服刑，並於民國九十五年一月十三日縮刑期滿執行
    完畢。詎其仍不知警惕，其明知可發射子彈具有殺傷力之改
    造手槍係屬管制物品，未經主管機關許可不得無故持有，竟
    於九十五年三、四月間某日在臺北市大安區○○○路○段之
    「LIVING ROOM」，收受綽號「姜老闆」之人所交付之具殺
    傷力之仿Walther廠PPK/S型改造半自動手槍一枝（槍枝管制
    編號0000000000，含彈匣一個），乙○○即自斯時起未經許
    可持有該等具有殺傷力之改造槍枝。惟乙○○為尋找安全之
    放置地點，遂於同日將該槍枝持往其舅戊○○位於臺北市○○區○○路二三０號住處門口，委託戊○○代為保管，戊○○亦知可發射子彈具有殺傷力之改造手槍係屬管制物品，未
    經主管機關許可不得無故持有，竟基於寄藏該槍枝之犯意，
    再持之前往友人甲○○（業經台灣板橋地方法院以九十七年
    度訴字第二一一八號判決確定）所經營之「采新企業社」（
    位在臺北縣板橋市○○街一三九巷八號一樓），交付甲○○
    代為寄藏，嗣於九十六年十月十六日晚間八時四十分許，為
    警持搜索票前往上開「采新企業社」內搜索，在該處地下室
    樓梯上方夾板隔間內查獲，並扣得上開改造手槍一支。
二、案經台北縣政府警察局海山分局報告臺灣板橋地方法院檢察
    署檢察官偵查並呈請台灣高等法院檢察署檢察長核轉台灣台
    北地方法院檢察署檢察官偵查起訴。
    理  由
一、訊據被告乙○○固承認有於前開時、地自「姜老闆」處收受
    一只手提包，並將該手提包交給被告戊○○保管之事實，惟
    否認有何持有改造手槍之犯行，辯稱：「姜老闆」要搬家，
    怕有人動他的東西，就把手提包交給我，不知道裡面有槍，
    過沒多久其要去台中工作，又怕「姜先生」會來拿手提包，
    就把手提包交給戊○○保管云云。被告戊○○則對前開寄藏
    改造槍枝之事實坦承不諱。經查：警方於九十六年十月十六
    日在上址「采新企業社」工廠查扣之改造手槍一枝（槍枝管
    制編號：0000000000號），經送內政部警政署刑事警察局以
    性能檢驗法、試射法檢驗結果，認係改造手槍，由仿Walt
    her廠PPK/S型半自動手槍製造之槍枝，換裝土造金屬槍管而
    成，擊發功能正常，可供擊發適用子彈使用，認具殺傷力乙
    節，有該局九十六年十一月十五日刑鑑字第0960160673號槍
    彈鑑定書及扣押物品目錄表各一份在卷可稽，且有前述改造
    手槍一枝扣案可資佐證，足認上開槍枝確係具有殺傷力之槍
    枝。又扣案槍枝確由被告乙○○交給被告戊○○，被告戊○○再轉交給另案被告甲○○寄藏在上址等情，業據被告戊○○以證人身份具結證述明確。證人戊○○於本院審理時證稱
    ：九十六年十月十六日警方到甲○○他家，搜到一包東西，
    裡面有槍和子彈，這包東西是我拿給甲○○的，這包東西是
    乙○○在九十五年三、四月間在萬華區○○路交給我的，就
    是卷內扣案物照片的東西，我那時有問乙○○是什麼東西，
    他說是槍，是朋友交給他的，我當天就把槍交給甲○○，我
    知道持有槍枝是違法的，但乙○○是我表姪，他又說要去找
    工作，我只好收等語（本院97年11月6日審判筆錄第10至16
    頁）；核與甲○○於另案偵訊時供稱：警方搜索地點是我經
    營成衣代工的工廠，扣案槍枝藏在工廠往地下之隔間，該隔
    間只有我知道，沒有其他人知道，槍枝是朋友戊○○寄放的
    ，他姪子說要放在戊○○那邊，戊○○沒有地方放，所以放
    在我這裡，戊○○拿手提包給我，跟我說裡面有槍等語相符
    （偵查卷第40至42頁）。觀諸扣案槍枝確係藏放在「采新企
    業社」工廠往地下之隔間內，有搜索現場照片四張存卷可參
    （偵查卷第20至21頁），亦徵被告戊○○與甲○○均知被告
    乙○○交付之物係屬槍枝，才會選擇隱蔽地點加以藏放。而
    被告戊○○、甲○○均知手提包內放有槍枝，則交付該物之
    乙○○更應知悉此情，方與常理相符。至被告戊○○雖曾於
    檢察官偵訊及本院準備程序中陳稱被告乙○○將手提包交給
    伊時，並未告知裡面有槍云云，然被告戊○○與乙○○既為
    舅姪關係，則被告戊○○於庭訊時為迴護被告乙○○而為上
    開說詞，自屬可能，惟被告戊○○嗣後既於本院審理時以證
    人身份具結擔保其證言，且其證詞又與另案被告甲○○所述
    相符，自應以其於本院審理時最後所述為準。況被告乙○○
    確於九十五年三、四月間自「姜老闆」處取得槍枝乙節，復
    經證人丙○○於本院審理時到庭證稱：伊與乙○○從小就認
    識，其等於九十五年三、四月間在「客廳酒吧」（即Living
    Room酒吧）工作，老闆姓姜，有聽老闆說將一把槍放在乙○○那邊，有親口聽到老闆叫乙○○要把東西放好，曾經親眼
    看到老闆把槍拿出來，之後才聽老闆說把槍放在乙○○那邊
    等語明確（本院97年11月27日審判筆錄第7至9頁），由此益
    見被告乙○○自「姜老闆」處收受手提包之時，早已知悉手
    提包內有槍，故證人戊○○證述被告乙○○交付手提包當天
    就表示裡面是槍等語，顯然屬實。綜上所述，被告戊○○之
    自白核與客觀事證相符，被告乙○○所辯則不足採，本案事
    證明確，被告二人之犯行均堪予認定。
二、被告乙○○持有前開改造槍枝之行為，係犯槍砲彈藥刀械管
    制條例第八條第四項之未經許可持有其他可發射子彈具有殺
    傷力之改造手槍罪。被告戊○○寄藏前開槍枝之行為，則係
    犯同條例第八條第四項之未經許可寄藏其他可發射子彈具有
    殺傷力之改造手槍罪。按寄藏與持有，均係將物置於自己實
    力支配，僅寄藏必先有他人之持有行為，而後始為之受寄代
    藏而已，故寄藏之受人委託代為保管，其保管之本身，亦屬
    持有，持有係受寄之當然結果，法律上自宜僅就寄藏之行為
    包括評價，不另就持有予以論罪，最高法院著有七十四年臺
    上字第三四○○號判例意旨可資參照。再被告乙○○有如事
    實欄所載之犯罪科刑執行情形，有臺灣高等法院被告前案紀
    錄表一份在卷可查，其於有期徒刑執行完畢後五年內，再故
    意觸犯本案有期徒刑以上之罪，為累犯，應依刑法第四十七
    條第一項規定加重其刑。又被告戊○○並無任何前案紀錄，
    有台灣高等法院被告前案紀錄表一份在卷可查，足見其素行
    良好，其囿於舅姪之親戚情誼，始為被告乙○○藏放槍枝，
    惟其收受後始終將之放置於友人甲○○工廠內之隔間，並未
    持以犯罪使用或轉交他人，足見被告戊○○並無擁槍自重、
    持以射擊或供其他不法用途之意，其因一時思慮未周而涉犯
    本案，本院斟酌上情，認其犯罪情狀堪以憫恕，若科處法定
    最低刑度，尚嫌過重，而有情輕法重之情，乃就被告戊○○
    寄藏槍枝部分，依刑法第五十九條之規定酌減其刑。爰審酌
    槍枝具有高度危險性，被告乙○○卻自「姜老闆」處取得上
    開具有殺傷力之改造槍枝，復轉交給被告戊○○寄藏，對社
    會治安造成潛在風險，所生危害不輕，但考量被告二人持有
    、寄藏之槍枝僅只一枝，且係放在隱密地點藏放，犯罪情節
    尚輕，兼衡被告二人之智識程度、犯罪目的，以及被告乙○○犯罪後猶飾詞狡辯，被告戊○○則坦承犯行，表示悔意等
    一切情狀，分別量處如主文所示之刑，並就罰金刑部分諭知
    易服勞役之折算標準。末查，被告戊○○未曾因故意犯罪受
    有期徒刑以上刑之宣告，已如前述，其因一時失慮致罹刑典
    ，惟已坦承犯錯，知所悔悟，堪認其經此偵審程序之教訓後
    ，當已知所警惕而無再犯之虞，是本院認前所宣告之刑，以
    暫不執行為適當，爰併予宣告緩刑五年，以啟自新。扣案之
    改造手槍一枝（槍枝管制編號：0000000000，含彈匣一個）
    ，雖屬違禁物，但在另案被告甲○○寄藏槍枝案件中，業經
    法院諭知沒收，且於九十七年十一月四日已經銷燬，有台灣
    板橋地方法院九十七年度訴字第二一一八號判決及本院公務
    電話紀錄各一份存卷可參，上開扣案物既不存在，自無庸諭
    知沒收。至同時扣案之子彈七顆，均無殺傷力，業據前述槍
    彈鑑定書記載明確，上開子彈非屬槍砲彈藥刀械管制條例所
    定之違禁物，且與本案犯罪事實無涉，爰不併予宣告沒收，
    附此敘明。
據上論斷，應依刑事訴訟法第二百九十九條第一項前段，槍砲彈
藥刀械管制條例第八條第四項，刑法第十一條前段、第四十七條
第一項、第五十九條、第四十二條第三項前段、第七十四條第一
項第一款，判決如主文。
本案經檢察官蔡彥守到庭執行職務。
中    華    民    國    97    年    12    月    18    日
                  刑事第十八庭  審判長法  官  胡宗淦
                                      法  官  彭慶文
                                      法  官  游士珺
上正本證明與原本無異。
如不服本判決應於收受送達後10日內向本院提出上訴書狀，並應
敘述具體理由；其未敘述上訴理由者，應於上訴期間屆滿後20日
內向本院補提理由書（圴須按他造當事人之人數附繕本）「切勿
逕送上級法院」。
                                      書記官  林素霜
中    華    民    國    97    年    12    月    19    日
附錄論罪科刑實體法條文：
槍砲彈藥刀械管制條例第8條
未經許可，製造、販賣或運輸鋼筆槍、瓦斯槍、麻醉槍、獵槍、
空氣槍或第4條第1項第1款所定其他可發射金屬或子彈具有殺傷
力之各式槍砲者，處無期徒刑或5年以上有期徒刑，併科新臺幣1
千萬元以下罰金。
未經許可，轉讓、出租或出借前項所列槍枝者，處 5 年以上有期
徒刑，併科新臺幣 1 千萬元以下罰金。
意圖供自己或他人犯罪之用，而犯前二項之罪者，處無期徒刑或
 7 年以上有期徒刑，併科新臺幣 1 千萬元以下罰金。
未經許可，持有、寄藏或意圖販賣而陳列第 1 項所列槍枝者，處
 3年以上10年以下有期徒刑，併科新臺幣700萬元以下罰金。
第 1 項至第 3 項之未遂犯罰之。


司法院資訊處製作；財團法人民間司法改革基金會備份。
